【裁判字號】    98,簡上,855
【裁判日期】    981014
【裁判案由】    詐欺
【裁判全文】
臺灣桃園地方法院刑事判決             98年度簡上字第855號
上  訴  人  臺灣桃園地方法院檢察署檢察官
被      告  甲○○
上列上訴人因被告詐欺案件，不服本院民國98年7月13日98年度
桃簡字第2115號第一審判決（聲請簡易判決處刑案號：98年度偵
字第10674號），提起上訴，本院管轄之第二審合議庭判決如下
：
    主  文
上訴駁回。
甲○○緩刑貳年。
    事實及理由
一、本件被告甲○○所犯係死刑、無期徒刑或最輕本刑為3年以
    上有期徒刑以外之罪，亦非高等法院管轄第一審案件，其就
    被訴事實為有罪之陳述，經本院告知簡式審判程序之旨，並
    聽取檢察官及被告之意見後，裁定進行簡式審判程序，合先
    敘明。
二、本案經本院審理結果，認原審判決以被告犯幫助詐欺罪，並
    依刑法第30條第2項之規定按正犯之刑減輕其刑，且審酌被
    告係一成年且智力成熟之人，竟提供本件帳戶存摺、提款卡
    及密碼，幫助本件詐騙集團成員便於行騙財物，助長詐騙集
    團詐財歪風，並增加查緝困難，危害財產安全及社會秩序之
    穩定，並使得被害人受有金錢損害，犯罪情節與所生危害程
    度，及被告否認犯行之態度等一切情狀，量處被告有期徒刑
    3月，並諭知易科罰金之折算標準為以新臺幣1千元折算1日
    ，另說明被告交付予本件詐騙集團使用之上開存摺、提款卡
    與密碼等物，不予宣告沒收之理由，其認事用法及量刑均無
    不當，應予維持，並引用第一審判決書記載之事實、證據及
    理由（如附件）。並補充被告係於民國98年4月27日，在桃
    園縣桃園市○○路某全家便利超商前，將本件存摺正面影本
    、提款卡及密碼交付予本件詐騙集團成員，且被告所涉本件
    犯罪事實，業據被告於本院審理時坦承不諱（見本院98年9
    月23日準備程序筆錄、同年月29日審判筆錄）。再者，被告
    已於98年9月10日與被害人乙○○達成民事調解，並已給付
    賠償金，有本院98年度桃簡調字第536號調解筆錄影本及匯
    款執據在卷可憑。
三、檢察官上訴意旨略以：被告未與被害人和解，原審量刑過輕
    云云。按量刑係法院就繫屬個案犯罪之整體評價，為事實審
    法院得依職權自由裁量之事項。量刑判斷當否之準據，應就
    判決之整體觀察為綜合考量，苟已斟酌刑法第57條各款所列
    情狀，而未逾越法定刑度，如無偏執一端，致明顯失出失入
    情形，上級審法院即不得單就量刑部分遽指為不當或違法。
    本件原審已斟酌刑法第57條各款所列情狀，在法定刑度範圍
    內，詳予審酌科刑，經核原審量刑難認有輕重相差懸殊等失
    出或失入之違法或失當之處，況被告業已賠償被害人損害，
    有如前述，檢察官仍執被告未與被害人和解，指摘原審量刑
    過輕云云，不僅係對原判決就刑之量定已詳予說明審酌之事
    項，漫為爭執，且所指摘之情形亦不存在，檢察官之上訴自
    無理由，應予駁回。末查被告前未曾受有期徒刑以上刑之宣
    告，有臺灣高等法院被告全國前案紀錄表在卷可按，念其因
    一時失慮，致罹本罪，且已賠償被害人損害，並於本院審理
    時，坦承犯行，悔意甚殷，其經此科刑之宣告，當知所警惕
    ，信無再犯之虞，本院綜核各情，認其所受宣告之刑，以暫
    不執行為適當，爰併宣告緩刑2年，以啟自新。
據上論斷，應依刑事訴訟法第455條之1第1項、第3項、第368條
、第373條、第364條、第273條之1第1項，刑法第74條第1項第1
款，判決如主文。
本案經檢察官蔡奇曉到庭執行職務。
中    華    民    國    98    年    10    月    14    日
                  刑事第一庭  審判長法  官  曾家貽
                                    法  官  鄭吉雄
                                    法  官  俞力華
以上正本證明與原本無異。
不得上訴。
                                    書記官  資念婷
中    華    民    國    98    年    10    月    21    日
附錄本案論罪科刑法條
中華民國刑法第339條
（普通詐欺罪）
意圖為自己或第三人不法之所有，以詐術使人將本人或第三人之
物交付者，處5年以下有期徒刑、拘役或科或併科1,000元以下罰
金。
以前項方法得財產上不法之利益或使第三人得之者，亦同。
前2項之未遂犯罰之。


司法院資訊處製作；財團法人民間司法改革基金會備份。
